# 关于上市公司股权激励疑问求助！

提问人：默苍离 时间：2019-01-23 14:51:31
母公司为上市公司，为给员工相应的激励，给子公司的总经理授予限制性股票，分 3 年解锁，这种情况下，股份支付的摊销是在子公司吗？这样，母公司作为长投处理？听审计的意思是说，这种方式，属于母公司的现金股份支付，每年需要对子公司进行资产评估其增减值，对母公司对应的长投进行减值计提，觉得不太明白，求助论坛大神，是怎样的一个逻辑呢～

回答人：chenyiwei
根据《企业会计准则解释第 4 号》第七条规定处理。
本案例中，子公司为接受服务方，且无结算义务，故按权益结算股份支付处理，在等待期内逐期确认管理费用和资本公积。
母公司为结算义务方，使用自身权益工具结算，且为接受服务方的股东，故按期确认对子公司的长投成本和资本公积。对母公司而言，也是权益结算股份支付，而不是现金结算股份支付。